【裁判字號】    95,上訴,781
【裁判日期】    950517
【裁判案由】    毒品危害防制條例
【裁判全文】
臺灣高等法院臺中分院刑事判決         95年度上訴字第781號
上  訴  人  臺灣彰化地方法院檢察署檢察官
上  訴  人
即  被  告  甲○○
上列上訴人因被告違反毒品危害防制條例案件，不服臺灣彰化地
方法院95年度訴字60號 ，中華民國95年1月26日第一審判決（起
訴案號：94年度毒偵字第6169號），提起上訴，並經臺灣彰化地
方法院檢察署移送本院併案審理 （95年度毒偵字第795號），本
院判決如下：
    主  文
原判決撤銷。
甲○○連續施用第一級毒品，累犯，處有期徒刑壹年。
扣案之注射針筒支、塑膠鏟管壹支及塑膠袋伍個均沒收。
    事  實
一、甲○○前於民國八十九年間，因施用毒品案件，經臺灣彰化
    地方法院以八十九年度毒聲字第二九０八號裁定送強制戒治
    ，嗣經臺灣彰化地方法院以八十九年度毒聲字第五三一六號
    裁定停止戒治交付保護管束，再於九十年間由臺灣彰化地方
    法院以九十年度毒聲字第一三七七號裁定撤銷停止戒治令入
    戒治處所戒治，甫於九十一年一月十五日強制戒治期滿而執
    行完畢，並經臺灣彰化地方法院檢察署檢察官於九十一年二
    月十五日以九十一年度戒毒偵字第一五三、一五四、一五五
    號為不起訴處分在案。又於九十二年間，因施用毒品案件，
    經臺灣彰化地方法院檢察署檢察官聲請強制戒治並提起公訴
    ，聲請強制戒治部分，經臺灣彰化地方法院以九十二年度毒
    聲字第五六二號裁定送強制戒治，並於九十三年一月九日因
    法律修正而釋放；提起公訴部分，經臺灣彰化地方法院於九
    十二年十一月二日以九十二年度訴字第五二九號判處有期徒
    刑八月確定，甫於九十三年九月八日縮刑期滿而執行完畢。
    詎仍不知悔改，於強制戒治執行完畢釋放後五年內，復基於
    施用第一級毒品海洛因之概括犯意，自九十四年十一月間某
    日起，至九十五年一月十三日上午十時許止，在其位於彰化
    縣鹿港鎮郭厝里郭厝巷七十八號之住處內，以將海洛因摻水
    置入注射針筒內注入之方式，連續施用第一級毒品海洛因多
    次；嗣先後於九十四年十二月八日上午九時十五分許及九十
    五年一月十四日上午八時四十分許，經警持搜索票在其上開
    住所查獲，並扣得其所有、供其施用海洛因所用之注射針筒
    三支、塑膠鏟管一支及塑膠袋五個，而查悉上情。
二、案經彰化縣警察局鹿港分局報請臺灣彰化地方法院檢察署檢
    察官偵查起訴及同署檢察官移送本院併案審理。
    理  由
一、訊據上訴人即被告甲○○對有於上揭時、地連續施用第一級
    毒品海洛因多次之事實均坦承不諱（見本院卷第二十八至二
    十九頁）；且其於查獲時，經警採集尿液送請鑑驗結果，均
    確呈海洛因水解而呈之嗎啡類陽性反應，此有彰化縣鹿港分
    局委託檢驗尿液代號與真實姓名對照表二份、彰化縣衛生局
    九十四年十二月十九日煙檢字第九四五二０七號煙毒尿液檢
    驗成績書、彰化縣衛生局九十五年一月二十三日煙檢字第九
    五０三二八號煙毒尿液檢驗成績書各一份在卷可按（見九十
    四年度毒偵字第六一六九號偵卷第二十一、四十一頁、九十
    五年度毒偵字第三０八號卷第二十八頁、九十五年度毒偵字
    第七九五號卷第二十四頁）。本件復有被告所有、供其施用
    海洛因所用之注射針筒三支、塑膠鏟管一支及塑膠袋五個扣
    案可稽，足見被告之自白與事實相符。
二、被告前因施用毒品案件，經臺灣彰化地方法院以八十九年度
    毒聲字第二九０八號裁定送強制戒治，嗣經臺灣彰化地方法
    院以八十九年度毒聲字第五三一六號裁定停止戒治交付保護
    管束，再於九十年間由臺灣彰化地方法院以九十年度毒聲字
    第一三七七號裁定撤銷停止戒治令入戒治處所強制戒治，甫
    於九十一年一月十五日強制戒治期滿而執行完畢，並經臺灣
    彰化地方法院檢察署檢察官於九十一年二月十五日以九十一
    年度戒毒偵字第一五三、一五四、一五五號為不起訴處分在
    案，此有臺灣高等法院被告前案紀錄表一份附卷可按。本案
    事證明確，被告於強制戒治執行完畢釋放後五年內，再犯本
    案施用毒品之犯行至堪認定，應依法論罪科刑。
三、按海洛因屬毒品危害防制條例第二條第一項第一款所指之第
    一級毒品，核被告所為，係犯毒品危害防制條例第十條第一
    項之施用第一級毒品罪。被告持有第一級毒品海洛因進而施
    用，其持有之低度行為為施用之高度行為所吸收，爰不另論
    罪；被告先後多次施用第一級毒品之行為，時間密接，犯罪
    構成要件相同，顯係基於概括犯意反覆為之，應依連續犯規
    定以一罪論。起訴書被告犯罪事實文未載及，而為本院認定
    成罪之部分，既與起訴書載明之被告施用第一級毒品部分具
    有連續犯之裁判上一罪關係，自為起訴效力所及，本院應併
    予審判，又被告前因施用毒品案件經臺灣彰化地方法院於九
    十二年十一月二日以九十二年度訴字第五二九號判處有期徒
    刑八月確定，甫於九十三年九月八日縮刑期滿而執行完畢，
    有刑案資料查註紀錄表及臺灣高等法院被告全國前案紀錄表
    在卷可按，其受有期徒刑執行完畢後，五年內再犯有期徒刑
    以上之上開之罪，是為累犯，應依刑法第四十七條之規定加
    重其刑；原審以被告犯罪事證明確，予以論罪科刑，固非無
    見，惟原審未及就與本案有裁判上一罪關係而經檢察官移送
    併辦部分併予審理，尚有未洽，檢察官上訴意旨指摘原判決
    不當，非無理由，應由本院撤銷改判，又被告上訴意旨稱原
    審量刑過重，請求從輕云云，然本院審酌被告前即有多次施
    用毒品犯行，分別經強制戒治及判刑，有前案紀錄表可參，
    猶仍施用毒品不輟，是認被告上訴請求從輕並無可採，惟原
    審判決既有如上不足，即屬無可維持，應由本院撤銷改判。
    爰審酌被告前經強制戒治，未能戒除毒癮，猶一再施用毒品
    ，並參酌被告犯罪之動機、方法、手段、所生危害，暨犯後
    到庭坦承犯行、態度良好等一切情狀，量處如主文第二項所
    示之刑示懲。
四、扣案之注射針筒三支、塑膠鏟管一支及塑膠袋五個為被告所
    有，供施用第一級毒品海洛因所用之物，應依刑法第三十八
    條第一項第二款規定宣告沒收。
據上論結，應依刑事訴訟法第369條第1項前段、第364條、第299
條第1項前段，毒品危害防制條例第10條第1項，刑法第11條、第
56條、第47條、第38條第1項第2款，判決如主文。
本案經檢察官乙○○到庭執行職務。
中    華    民    國    95    年    5    月    17     日
            刑事第五庭  審判長法  官  袁  從  楨
                              法  官  郭  同  奇
                              法  官  姚  勳  昌
上列正本證明與原本無異。
如不服本判決應於收受送達後十日內向本院提出上訴書狀，其未
敘述上訴之理由者並得於提起上訴後十日內向本院補提理由書（
均須按他造當事人之人數附繕本）。
                              書記官  洪  麗  華
中    華    民    國    95    年    5    月    18     日
附錄法條：
毒品危害防制條例第10條第1項、第2項：
施用第一級毒品者，處六月以上五年以下有期徒刑。
                                                      Ｆ


司法院資訊處製作；財團法人民間司法改革基金會備份。
